臺灣宜蘭地方法院民事小額判決
111年度羅小字第150號
原      告  富邦產物保險股份有限公司

法定代理人  羅建明  


訴訟代理人  蕭聖翰  
被      告  林崇達  

上列當事人間請求侵權行為損害賠償事件，本院於中華民國111
年5月27日言詞辯論終結，判決如下：
    主      文
被告應給付原告新臺幣貳萬壹仟捌佰元，及自民國111年2月18日
起至清償日止，按年息百分之5計算之利息。
原告其餘之訴駁回。
訴訟費用新臺幣壹仟元，其中新臺幣陸佰伍拾肆元由被告負擔，
餘由原告負擔。
本判決第一項得假執行。
    事實及理由
壹、程序事項：
    被告經合法通知，未於言詞辯論期日到場，核無民事訴訟法
    第386條各款所列情形，爰依原告之聲請，由其一造辯論而
    為判決，合先敘明。
貳、實體事項：
一、原告主張：被告於民國107年9月22日17時11分許駕駛車牌號
    碼0000-00號自用小客車（下稱系爭肇事車輛），沿宜蘭縣
    五結鄉中興路3段由東往西行駛，行經宜蘭縣○○鄉○○路0段00
    0號處，因向左超車未保持行車安全距離之過失，致碰撞其
    右方由原告承保、訴外人塗子毅駕駛訴外人耀璽有限公司所
    有之車牌號碼000-0000號自用小客車（下稱系爭車輛），致
    使系爭車輛受損。嗣後原告賠付被保險人修復費用新臺幣（
    下同）33,308元，爰依民法第191條之2、保險法第53條代位
    之法律關係，請求被告給付上揭修復費用等語。並聲明：被
    告應給付原告33,308元，及自起訴狀繕本送達翌日起至清償
    日止，按年息5％計算之利息。
二、被告則未於言詞辯論期日到場，亦未提出書狀作何聲明或陳
    述。
三、本院得心證之理由：
  ㈠原告主張被告於上揭時、地駕駛系爭肇事車輛，因向左超車
    未保持行車安全距離之過失撞及系爭車輛，致使系爭車輛因
    而受有損害，原告業已賠付保險金33,308元等情，業據原告
    提出道路交通事故當事人登記聯單、道路交通事故現場圖、
    道路交通事故照片黏貼紀錄表、汽（機）車險理賠申請書、
    塗子毅之駕駛執照、系爭車輛之行車執照、尚鵬汽車股份有
    限公司修理費用評估單、照片及發票等件為證（見本院卷第
    3至18頁、第58至61頁），且有宜蘭縣政府警察局羅東分局1
    10年12月31日警羅交字第1100035765號函暨所附道路交通事
    故現場圖、A3類道路交通事故調查報告表、道路交通事故照
    片黏貼紀錄表及宜蘭縣政府警察局111年1月4日警交字第111
    0000343號函所附之道路交通事故初步分析研判表在卷可稽
    （見本院卷第22至第37頁）等件核閱屬實，而被告經合法通
    知，既未於言詞辯論期日到場爭執，復未提出書狀答辯以供
    本院斟酌，依民事訴訟法第280條第3項準用同條第1項規定
    ，應視同自認，自堪認原告主張之事實為真實。
  ㈡按汽車、機車或其他非依軌道行駛之動力車輛，在使用中加
    損害於他人者，駕駛人應賠償因此所生之損害，民法第191
    條之2前段定有明文。又被保險人因保險人應負保險責任之
    損失發生，而對於第三人有損失賠償請求權者，保險人得於
    給付賠償金額後代位行使被保險人對第三人之請求權，但其
    所請求之數額，以不逾賠償金額為限，保險法第53條第1項
    亦有明定。次按物被毀損時，被害人除得依民法第196條請
    求賠償外，並不排除民法第213條至第215條之適用。依民法
    第196條請求賠償物被毀損所減少之價額，得以修復費用為
    估定之標準，但以必要者為限（例如：修理材料以新品換舊
    品，應予折舊）。被害人如能證明其物因毀損所減少之價額
    ，超過必要之修復費用時，就其差額，仍得請求賠償，此有
    最高法院77年度第9次民事庭會議決議可資參照。
  ㈢查原告主張系爭車輛受損之修復費用為33,308元，依系爭車
    輛之估價單所載修復項目，核與卷附車損照片中系爭車輛遭
    撞擊之受損部位相符，堪認上開修復項目所需之費用，均屬
    本件事故之必要修復費用無訛。被告因駕駛不慎撞擊原告所
    承保之系爭車輛，系爭車輛因而受有損害，復難認被告對於
    防止損害之發生已盡相當之注意，且被告之過失行為與系爭
    車輛之車損結果，亦有相當因果關係，是依民法第191條之2
    規定，被告自應就本件事故負損害賠償責任。原告承保系爭
    車輛並已依保險契約給付賠償金，則其代位請求被告給付，
    即屬有據。
  ㈣次查，據原告所提尚鵬汽車股份有限公司開立之估價單，系
    爭車輛之修復費用為33,308元（含零件24,693元、噴漆7,27
    5元、工資：1,340元）。然以新零件更換舊零件之零件折舊
    部分非屬必要費用，應予扣除。而系爭車輛係於2017年（10
    6年）5月出廠使用，有行照影本在卷可稽，依行政院所頒固
    定資產耐用年數表及固定資產折舊率表規定，小客車耐用年
    數為5年，依定率遞減法每年應折舊1000分之369。復參酌營
    利事業所得稅查核準則第95條第6項規定：「固定資產提列
    折舊採用平均法、定率遞減法或年數合計法者，以1年為計
    算單位，其使用期間未滿1年者，按實際使用之月數相當於
    全年之比例計算之，不滿1月者，以月計。」。查系爭車輛
    出廠日為106年5月，則至發生本件事故之日即107年9月22日
    為止，系爭車輛已實際使用1年5個月，故原告就更換零件部
    分，所得請求被告賠償之範圍，扣除如附表計算書所示之折
    舊值後，應以13,185元為限，加上其餘非屬零件之噴漆7,27
    5元、工資：1,340元，系爭車輛必要回復原狀費用應於21,8
    00元（計算式：13,185元＋7,275元＋1,340元＝21,800元）範
    圍內為有理由，原告逾此部分之請求，則非有據，不應准許
    。
四、末按給付無確定期限者，債務人於債權人得請求給付時，經
    其催告而未為給付，自受催告時起，負遲延責任。其經債權
    人起訴而送達訴狀，與催告有同一之效力；又遲延之債務，
    以支付金錢為標的者，債權人得請求依法定利率計算之遲延
    利息；應付利息之債務，其利率未經約定，亦無法律可據者
    ，週年利率為5％，民法第229條第2項、第233條第1項前段及
    第203條，分別定有明文。被告經原告起訴請求賠償上開損
    害而未為給付，原告自得依上開規定，請求被告加付遲延利
    息。從而，原告請求被告給付自起訴狀繕本送達被告之翌日
    即111年2月18日（本件於111年2月7日寄存送達，見本院卷
    第42頁送達證書）起至清償日止，按年息5％計算之利息，為
    有理由。
五、綜上所述，原告依保險法第53條、民法第191條之2之法律關
    係，請求被告給付21,800元，及自111年2月18日起至清償日
    止，按週年利率5％計算之利息，為有理由，應予准許；逾此
    範圍之請求，為無理由，應予駁回。
六、本件就原告勝訴部分，係就民事訴訟法第436之8條第1項訴
    訟適用小額訴訟程序為被告敗訴之判決，依民事訴訟法第43
    6之20條規定，應依職權宣告假執行。
七、訴訟費用負擔之依據：民事訴訟法第79條，並依職權確定訴
    訟費用額為1,000元（第一審裁判費），其中654元應由被告
    負擔，餘由原告負擔。　
中　　華　　民　　國　　111 　年　　6 　　月　　17　　日
                  羅東簡易庭  法  官  黃淑芳
以上正本係照原本作成。
對於本件判決如有不服，應於收受送達後20日內向本院提出上訴
書狀，上訴於本院合議庭，並按他造當事人之人數附具繕本。
當事人之上訴，非以判決違背法令為理由不得為之，上訴狀應記
載上訴理由，表明下列各款事項：
(一)原判決所違背之法令及其具體內容。
(二)依訴訟資料可認為原判決有違背法令之具體事實。
如委任律師提起上訴者，應一併繳納上訴審裁判費。
中　　華　　民　　國　　111 　年　　6 　　月　　17　　日
                              書記官　廖文瑜
　　　　　　　　　　　　　　　
附表
折舊時間　        金額（新臺幣，元以下四捨五入）
第1年折舊值　     24,693×0.369=9,112元。　　　　　　　
第1年折舊後價值　 24,693-9,112=15,581元。
第2年折舊值　     15,581×0.369×(5/12)=2,396元。　　　　
第2年折舊後價值　 15,581-2,396=13,185元。